臺灣彰化地方法院刑事判決　　　　　　　　　　　　　九十三年度訴字第三三三號
　　公　訴　人　臺灣彰化地方法院檢察署檢察官
　　被　　　告　乙○○
　　　　　　　　丙○○
　　共　　　同
　　指定辯護人　本院公設辯護人　庚○○
右列被告等因強盜案件，經檢察官提起公訴（九十三年度偵字第二四六０號），本院
判決如左：
    主      文
乙○○、丙○○共同連續意圖為自己不法之所有，攜帶兇器，以脅迫至使不能抗拒，
而使他人交付其物，乙○○處有期徒刑玖年陸月，丙○○處有期徒刑玖年。扣案之刀
械壹把沒收。
    事      實
一、乙○○與丙○○二人因欠缺金錢花用，竟共同基於意圖為自己不法所有之概括犯
    意聯絡，共乘車牌號碼ＥＹＧ－四七五號輕機車，先後於附表編號一至三及五所
    示時間及地點，攜帶乙○○所有客觀上足供作為兇器使用之刀械一把，以附表編
    號一至三及五所示之方式，連續脅迫各該便利商店店員交付財物或打開收銀機，
    致使店員戊○○、甲○○、丁○○等人因顧慮自身性命安危而心生畏怖，並已達
    於不能抗拒之程度，只得交付或任其強取如附表編號一至三及五所示之財物，渠
    等二人得手後，除附表編號五部分未及朋分外，其餘強盜得財均分用一空。乙○○復承續上開概括犯意，單獨一人於附表編號四所示之時間，攜帶前揭足供作為
    兇器使用之刀械一把，進入如附表編號四所示地點之便利商店內，以附表編號四
    所示之方式，脅迫店員己○○使其心生畏怖而達於不能抗拒之程度，強取如附表
    編號四所示之財物。嗣於民國九十三年三月二十二日凌晨一時十分許，乙○○、
    丙○○在附表編號五所示便利商店強盜財物得手後正欲離去之際，店員戊○○趁
    機追出店外高呼強盜，適有員警駕駛巡邏車行經該處，聞聲後立即尾隨追捕，而
    在彰化縣鹿港鎮○○里○○街三十一號旁巷內查獲乙○○，並當場扣得乙○○所
    有供前揭強盜犯罪使用之刀械一把，及乙○○、丙○○二人作案時穿戴之安全帽
    一頂、口罩二個、外套一件等物，丙○○則逃逸無蹤。經警再依乙○○之供述循
    線查獲丙○○，並至丙○○位於彰化縣鹿港鎮洋厝里新厝巷九十五號家中臥室，
    扣得其作案時穿戴之黑色長褲一條、黑色布鞋一雙及銀色安全帽一頂等物。
二、案經彰化縣警察局鹿港分局報請臺灣彰化地方法院檢察署檢察官偵查起訴。
    理      由
一、右揭事實，業據被告乙○○、丙○○於警詢及偵審中坦承不諱，核與被害人戊○○、甲○○、丁○○、己○○四人於警詢中指述情節相符，並有遭搶便利商店監
    視器翻拍照片十二張、被告二人及強盜所得財物之照片二十二張、贓物認領保管
    單一份附卷可稽，復有刀械一把、安全帽二頂、口罩二個、外套一件、黑色長褲
    一條、黑色布鞋一雙等物扣案為憑，足徵被告二人前揭自白應屬實情。而被告二
    人利用便利商店於深夜僅有店員一人值班，且入內消費客人較為稀少之機會，以
    手持刀械或將刀械外露之方式表明行搶意圖，被害人在無力求援及顧慮自身性命
    安危之情形下，客觀上已難再為反制抗拒，只得順從指示交付財物或任其強取而
    去，顯已達於不能抗拒之程度，至無疑義。本案事證已臻明確，被告乙○○、丙○○犯行洵堪認定。
二、被告乙○○、丙○○手持刀械進入便利商店內，脅迫店員交付財物或任由渠得二
    人強取得手，所為係犯刑法第三百三十條第一項之攜帶兇器加重強盜罪。渠等二
    人就如附表編號一至三及五之犯罪事實，有犯意聯絡及行為分擔，均為共同正犯
    。而被告二人先後多次強盜犯行，時間緊接，方法相同，觸犯構成要件相同之罪
    名，顯係基於概括犯意反覆為之，應依連續犯之規定從情節較重之附表編號三犯
    罪事實論以加重強盜一罪（所得財物較豐，危害財產法益之程度較重），並依法
    加重其刑。爰審酌被告二人年少力強，不知憑恃己力賺取經濟所需，反而藉由強
    盜手段攫取生活之資，且渠等二人均利用深夜時分進入便利商店行搶財物，相類
    犯行經由新聞傳播媒體一再披露報導，已為社會大眾深惡痛絕，更嚴重危害社會
    治安，被告二人猶一再以身試法，短短數日內連搶多家便利商店，惡性非輕，實
    應嚴予責難；惟念及被告二人犯罪後已能坦承犯行，態度尚屬可取，及犯罪動機
    、目的、參與強盜犯罪之次數、所得財物之多寡、智識程度等一切情狀，分別量
    處如主文所示之刑，以示懲儆。扣案之刀械一把，係被告乙○○所有供前揭強盜
    犯罪使用之物，應依刑法第三十八條第一項第二款之規定，宣告沒收。另扣案之
    安全帽二頂、口罩二個、外套一件、黑色長褲一條、黑色布鞋一雙等物，皆為被
    告二人所穿戴之物，至多僅係用以遮蓋面容掩飾身分，尚非直接供作強盜犯罪使
    用，自毋庸併予宣告沒收，附此敘明。
據上論斷，應依刑事訴訟法第二百九十九條第一項前段，刑法第二十八條、第五十六
條、第三百三十條第一項、第三十八條第一項第二款，判決如主文。
本案經檢察官陳德芳到庭執行職務。
中　　　華　　　民　　　國　　  九十三   　年 　　五　　月　　二十七　　日
                                臺灣彰化地方法院刑事第三庭
                                    審判長法    官
                                          法    官
                                          法    官
附錄本案論罪科刑法條：
刑法第三百三十條第一項
右正本證明與原本無異。
如不服本判決，應於判決送達後十日內向本院提出上訴狀( 須附繕本 )。
                                    法院書記官
中　　　華　　　民　　　國　　九十三 　年　　五　　月　　二十七　　日
附表：
┌──┬────┬────┬───┬───────────┬────┐
│編號│犯罪時間│犯罪地點│被害人│犯罪方式　　　　　　　│犯罪所得│
├──┼────┼────┼───┼───────────┼────┤
│一　│九十三年│彰化縣鹿│戊○○│乙○○騎乘機車附載郭任│新臺幣（│
│　　│三月十五│港鎮新宮│　　　│斌至上址後，由乙○○在│以下同）│
│　　│日凌晨零│里中山路│　　　│外把風，丙○○則戴安全│五二八四│
│　　│時十三分│五一九號│　　　│帽及口罩，手持刀械進入│元、點數│
│　　│許　　　│「ＯＫ便│　　　│店內，脅迫被害人使其處│卡二千元│
│　　│　　　　│利商店」│　　　│於不能抗拒之狀態，而交│、儲值卡│
│　　│　　　　│　　　　│　　　│付財物。　　　　　　　│二九九九│
│　　│　　　　│　　　　│　　　│　　　　　　　　　　　│元　　　│
├──┼────┼────┼───┼───────────┼────┤
│二　│同右日凌│同右鎮埔│甲○○│同右　　　　　　　　　│現金一五│
│　　│晨四時十│崙里鹿草│　　　│　　　　　　　　　　　│四七元、│
│　　│一分許　│路一段二│　　　│　　　　　　　　　　　│一百元之│
│　　│　　　　│四七號「│　　　│　　　　　　　　　　　│ＩＣ電話│
│　　│　　　　│ＯＫ便利│　　　│　　　　　　　　　　　│卡四張、│
│　　│　　　　│商店」　│　　　│　　　　　　　　　　　│二百元之│
│　　│　　　　│　　　　│　　　│　　　　　　　　　　　│ＩＣ電話│
│　　│　　　　│　　　　│　　　│　　　　　　　　　　　│卡三張　│
├──┼────┼────┼───┼───────────┼────┤
│三　│同右日凌│同右鎮頂│丁○○│同右　　　　　　　　　│現金一八│
│　　│晨四時十│厝里鹿和│　　　│　　　　　　　　　　　│九○元、│
│　　│七分許　│路一段二│　　　│　　　　　　　　　　　│二百元Ｉ│
│　　│　　　　│七三號「│　　　│　　　　　　　　　　　│ＩＣ電話│
│　　│　　　　│7─11便 │　　　│　　　　　　　　　　　│卡二張、│
│　　│　　　　│利超商」│　　　│　　　　　　　　　　　│一百元電│
│　　│　　　　│　　　　│　　　│　　　　　　　　　　　│話磁卡一│
│　　│　　　　│　　　　│　　　│　　　　　　　　　　　│張、中華│
│　　│　　　　│　　　　│　　　│　　　　　　　　　　　│如意卡五│
│　　│　　　　│　　　　│　　　│　　　　　　　　　　　│百元五張│
│　　│　　　　│　　　　│　　　│　　　　　　　　　　　│、一千元│
│　　│　　　　│　　　　│　　　│　　　　　　　　　　　│三張、遠│
│　　│　　　　│　　　　│　　　│　　　　　　　　　　　│傳ＩＦ卡│
│　　│　　　　│　　　　│　　　│　　　　　　　　　　　│三百元六│
│　　│　　　　│　　　　│　　　│　　　　　　　　　　　│張、五百│
│　　│　　　　│　　　　│　　　│　　　　　　　　　　　│元二張、│
│　　│　　　　│　　　　│　　　│　　　　　　　　　　　│和信輕鬆│
│　　│　　　　│　　　　│　　　│　　　　　　　　　　　│打三百元│
│　　│　　　　│　　　　│　　　│　　　　　　　　　　　│三張、六│
│　　│　　　　│　　　　│　　　│　　　　　　　　　　　│百元二張│
│　　│　　　　│　　　　│　　　│　　　　　　　　　　　│、東信補│
│　　│　　　　│　　　　│　　　│　　　　　　　　　　　│充卡三百│
│　　│　　　　│　　　　│　　　│　　　　　　　　　　　│元二張、│
│　　│　　　　│　　　　│　　　│　　　　　　　　　　　│泛亞Ｕ２│
│　　│　　　　│　　　　│　　　│　　　　　　　　　　　│卡二九九│
│　　│　　　　│　　　　│　　　│　　　　　　　　　　　│元五張、│
│　　│　　　　│　　　　│　　　│　　　　　　　　　　　│LEEDER二│
│　　│　　　　│　　　　│　　　│　　　　　　　　　　　│百元二張│
│　　│　　　　│　　　　│　　　│　　　　　　　　　　　│、FREE二│
│　　│　　　　│　　　　│　　　│　　　　　　　　　　　│百元二張│
│　　│　　　　│　　　　│　　　│　　　　　　　　　　　│、E─cal│
│　　│　　　　│　　　　│　　　│　　　　　　　　　　　│l三百元 │
│　　│　　　　│　　　　│　　　│　　　　　　　　　　　│七張、五│
│　　│　　　　│　　　　│　　　│　　　　　　　　　　　│百元七張│
│　　│　　　　│　　　　│　　　│　　　　　　　　　　　│、台固二│
│　　│　　　　│　　　　│　　　│　　　　　　　　　　　│百元五張│
│　　│　　　　│　　　　│　　　│　　　　　　　　　　　│、省佧二│
│　　│　　　　│　　　　│　　　│　　　　　　　　　　　│百元二張│
│　　│　　　　│　　　　│　　　│　　　　　　　　　　　│、出國卡│
│　　│　　　　│　　　　│　　　│　　　　　　　　　　　│二百元五│
│　　│　　　　│　　　　│　　　│　　　　　　　　　　　│張、住宿│
│　　│　　　　│　　　　│　　　│　　　　　　　　　　　│券二千元│
│　　│　　　　│　　　　│　　　│　　　　　　　　　　　│二張、明│
│　　│　　　　│　　　　│　　　│　　　　　　　　　　　│信片二點│
│　　│　　　　│　　　　│　　　│　　　　　　　　　　　│五元六張│
│　　│　　　　│　　　　│　　　│　　　　　　　　　　　│、電話卡│
│　　│　　　　│　　　　│　　　│　　　　　　　　　　　│五二單位│
│　　│　　　　│　　　　│　　　│　　　　　　　　　　　│五百元九│
│　　│　　　　│　　　　│　　　│　　　　　　　　　　　│張、郵票│
│　　│　　　　│　　　　│　　　│　　　　　　　　　　　│三點五元│
│　　│　　　　│　　　　│　　　│　　　　　　　　　　　│十二張、│
│　　│　　　　│　　　　│　　　│　　　　　　　　　　　│五元十五│
│　　│　　　　│　　　　│　　　│　　　　　　　　　　　│張、十二│
│　　│　　　　│　　　　│　　　│　　　　　　　　　　　│元十二張│
│　　│　　　　│　　　　│　　　│　　　　　　　　　　　│、十三元│
│　　│　　　　│　　　　│　　　│　　　　　　　　　　　│一張。　│
├──┼────┼────┼───┼───────────┼────┤
│　　│同年月二│同右鎮永│己○○│乙○○自行前往上址後，│現金一千│
│　　│十一日凌│安里中正│　　　│掀開外套露出刀械，使被│五百元、│
│四　│晨四時三│路二七八│　　　│害人心生畏怖不能抗拒，│寶島牌香│
│　　│十五分許│號「7─1│　　　│強行取走現金及櫃檯上香│菸二包。│
│　　│　　　　│1便利商 │　　　│菸後離去。　　　　　　│　　　　│
│　　│　　　　│店」　　│　　　│　　　　              │　　　　│
│　　│　　　　│　　　　│　　　│　　　　　　　　　　　│　　　　│
├──┼────┼────┼───┼───────────┼────┤
│五　│同年月二│同編號一│戊○○│丙○○騎乘機車附載許家│現金八百│
│　　│十二日凌│　　　　│　　　│瑋至上址後，由丙○○在│二十元、│
│　　│晨一時許│　　　　│　　　│外把風，乙○○則戴安全│峰牌香煙│
│　　│　　　　│　　　　│　　　│帽及口罩，進入店內掀開│一條、一│
│　　│　　　　│　　　　│　　　│外套使刀械外露，致令被│百元電話│
│　　│　　　　│　　　　│　　　│害人心生畏怖不能抗拒，│卡二張。│
│　　│　　　　│　　　　│　　　│再強取收銀機內現金、電│　　　　│
│　　│　　　　│　　　　│　　　│話卡，並命被害人交付香│　　　　│
│    │        │        │      │煙。                  │        │
└──┴────┴────┴───┴───────────┴────┘
